臺灣高等法院臺中分院刑事判決　　　 100年度上訴字第1209號
　　　　　　　　　　　　　　　　　 100年度上訴字第1212號
上　訴　人　臺灣臺中地方法院檢察署檢察官
被　　　告　黃韋齡
指定辯護人　本院公設辯護人　劉秋蘭
上列上訴人因被告毒品危害防制條例案件，不服臺灣臺中地方法
院99年度訴字第3362、3706號中華民國100年5月5日第一審判決
（起訴案號：臺灣臺中地方法院檢察署99年度偵字第17318號，
追加起訴案號：臺灣臺中地方法院檢察署99年度偵字第24735號)
，提起上訴，本院判決如下：
    主  文
原判決關於無罪部分撤銷。
黃韋齡販賣第二級毒品，肆罪，各處如附表一「宣告罪刑」欄所
示之刑(含主刑及從刑)。應執行有期徒刑柒年拾月；未扣案販賣
第二級毒品所得財物共新臺幣伍仟元沒收，如全部或一部不能沒
收時，以其財產抵償之；扣案如附表二編號1至4所示之物均沒收
。
    事  實
一、黃韋齡(綽號「小韋」、「小玲」、「韋齡」)明知甲基安非
    他命具成癮性、濫用性及對社會危害性，屬毒品危害防制條
    例第2條第2項第2款所列管之第二級毒品，未經許可，不得
    非法持有、販賣，竟基於販賣第二級毒品甲基安非他命以營
    利之犯意，先後為下列犯行：
(一)於98年12月18日夜間某時(起訴書載為98年11月29日19時57
    分許至12月27日11時39分許)，由黃韋齡以其所有如附表二
    編號1所示行動電話機具、內裝向他人借用0000000000號SIM
    卡之行動電話，與綽號「阿震」之江冠震所持用之門號0000
    000000號行動電話聯絡後，即在臺中市○區○○路、漢口路
    附近某超商，以新台幣（下同）1000元之價格，販賣甲基安
    非他命1包予江冠震，雙方一手交錢一手交貨，以此方式販
    賣甲基安非他命予江冠震1次。
(二)於99年3月24日下午6、7時許及同年月25日下午6、7時許(起
    訴書載為99年3月24日20時53分許至同年月25日18時40分許)
    ，由黃韋齡以其所有如附表二編號1所示行動電話機具、內
    裝向他人借用0000000000號SIM卡之行動電話，與綽號「太
    平」之林憶戍所持用之門號0000000000號行動電話聯絡後，
    即在臺中縣潭子鄉○○村○○路路邊，各以2000元之價格，
    各販賣甲基安非他命1包予林憶戍，雙方一手交錢一手交貨
    ，以此方式販賣甲基安非他命予林憶戍2次。
(三)於99年7月3日16時53分、17時37分許，由黃韋齡以其所有如
    附表二編號1、2所示門號0000000000號行動電話，與余世璿
    所持用門號0000000000號行動電話聯絡後，於同日下午8、9
    時許，在臺中市○○路大都會KTV旁之超商，以新臺幣8000
    元之價格，販賣第二級毒品甲基安非他命2包（約0.5錢）予
    余世璿。余世璿於交易完成後，並未當場給付現金，而同意
    以申辦門號及購買行動電話予黃韋齡作為代價，以抵付價金
    ，致黃韋齡尚未取得財物。嗣余世璿販賣第二級毒品甲基安
    非他命予賴韋綸（余世璿所犯販賣第二級毒品罪，業經本院
    以99年度上訴字第2298號判處有期徒刑2年10月），並要求
    賴韋綸申請行動電話門號0000000000號SIM卡交付予余世璿
    以抵付價金。余世璿並擬以該門號SIM卡交付予黃韋齡，而
    於99年7月6日21時30分許，在臺中市○○區○○路1段與安
    順四街口，遭警查獲，而循線查悉上情。
(四)黃韋齡嗣於99年7月21日20時35分許，在臺中市○區○○路4
    段208號4樓之1居處為警循線查獲，經其同意搜索後，扣得
    其所有供販賣第二級毒品所用如附表二編號1至3所示之行動
    電話、電子磅秤等物，及其所有預備供販賣第二級毒品所用
    如附表二編號4所示之夾鏈塑膠分裝袋，以及與本案販賣毒
    品無關如附表二編號5至9所示之甲基安非他命、吸食器、杓
    子、行動電話、筆記小抄紙等物。
二、案經臺中市政府警察局第二分局報請臺灣臺中地方法院檢察
    署檢察官偵查起訴及追加起訴。
    理  由
壹、程序部分：
    被告以外之人於審判外之陳述，雖不符刑事訴訟法第159 條
    之1至之4之規定，而經當事人於審判程序同意作為證據，法
    院審酌該言詞陳述或書面陳述作成時之情況，認為適當者，
    亦得為證據；當事人、代理人或辯護人於法院調查證據時，
    知有刑事訴訟法第159條第1項不得為證據之情形，而未於言
    詞辯論終結前聲明異議者，視為有前項之同意，同法第159
    條之5定有明文。本案就相關證據之證據能力，檢察官及被
    告均表示無意見（本院卷第29頁)，嗣於本院審理時，檢察
    官、被告及辯護人就提示之各項證據，亦均表示無意見(本
    院卷第41-43頁)。本院審酌下列引用之各項證據作成時，並
    無不當違法之情形，認為以之作為判決之證據，亦屬適當，
    是依上開規定，該等證據均具有證據能力，合先敘明。
貳、實體部分：
一、認定犯罪事實所憑之證據及理由：
(一)被告販賣甲基安非他命予江冠震部分：
  1.前揭犯罪事實，業據被告黃韋齡於原審及本院審理時供承認
    罪(原審卷一第12頁反面、第13頁、第30頁正反面、第127頁
    反面、原審卷二第25頁、本院卷第28頁反面、第40頁反面、
    第44頁反面)，核與證人江冠震證述向被告黃韋齡購買甲基
    安非他命等情相符(第17318號偵查卷二第36頁)，並有證人
    江冠震指證犯罪嫌疑人紀錄表、照片(第17318號偵查卷一第
    146- 147頁)及雙方電話之通聯紀錄(第17318號偵查卷二第
    75頁反面-76頁)附卷可稽，且有行動電話、電子磅秤、夾鏈
    塑膠分裝袋等物扣案可證，堪認被告之自白與事實相符。
  2.起訴書雖指被告販賣甲基安非他命之時間為98年11月29日19
    時57分許至12月27日11時39分許，惟據被告供稱：伊與江冠
    震交易毒品的時間是在晚上，雙方電話聯絡後，就叫江冠震
    過來，在便利商店交給他，已接近半夜(原審卷一第13頁、
    第30頁反面-31頁)，核與證人江冠震所證：伊有向被告買過
    一次甲基安非他命，記得是晚上九點、十點以後(原審卷二
    第21頁正反面)相符，足見被告與江冠震交易之時間，應係
    前揭時段中於夜間有通話之日。觀諸被告所持用門號000000
    0000號行動電話之雙向通聯紀錄，雖顯示證人江冠震所使用
    門號0000000000號行動電話與被告上揭門號行動電話，於98
    年11月29日晚間7時57分25秒、98年12月14日上午6時48分50
    秒至上午8時3分35秒之間、98年12月18日上午3時6分3秒至
    晚間11時22分56秒間之間(13通)、98年12月21日下午1時35
    分39秒至1時54分29秒之間、98年12月26日晚間6時42分48秒
    至6時56分16秒之間、98年12月27日上午10時58分38秒至上
    午11時39分59秒之間有多次通聯紀錄(第17318號偵查卷二第
    69-78頁反面)，其間符合被告與江冠震前述之條件者，僅98
    年12月18日之通話資料。則被告供稱：其與江冠震之交易時
    間，「只記得在晚上十點之後，應該是98年12月18日晚上的
    時間，時間已經很晚了」(原審卷一第127頁反面)，亦與前
    揭證人江冠震之證述及通聯紀錄相符，應堪採信。是本院認
    定被告販賣甲基安非他命予江冠震之時間，應為98年12月18
    日之夜間某時。
(二)被告販賣甲基安非他命予林憶戍部分：
  1.前揭犯罪事實，業據被告黃韋齡於原審及本院審理時供承認
    罪(原審卷一第30頁正反面、第127頁反面、原審卷二第25頁
    、本院卷第28頁反面、第40頁反面、第44頁反面)，核與證
    人林憶戍證述向被告黃韋齡購買甲基安非他命等情相符(第
    17318號偵查卷一第112頁)，並有證人林憶戍指證犯罪嫌疑
    人紀錄表、照片(第17318號偵查卷一第53-54頁)及雙方電話
    之通聯紀錄(第17318號偵查卷二第110頁正反面)附卷可稽，
    且有行動電話、電子磅秤、夾鏈塑膠分裝袋等物扣案可證。
    而證人林憶戍之尿液經檢驗結果呈甲基安非他命陽性反應，
    亦有中山醫學大學附設醫院檢驗科藥物檢測中心尿液檢驗報
    告足憑(第17318號偵查卷一第129頁)，堪認被告之自白與事
    實相符。
  2.起訴書雖指被告販賣甲基安非他命之時間為99年3月24日20
    時53分許至同年月25日18時40分許，惟依證人林憶戍於原審
    審理時證稱：99年3月24日、25日都有向被告買甲基安非他
    命，都是約在下班後，約下午6、7點碰面，24日有借友人綽
    號「小東」即鐘漢群之0000000000號電話與被告聯絡，25日
    下午則先傳簡訊，再於6、7點交易一次，因為有看通聯紀錄
    ，可以明確說出時間等語(原審卷一第61-64頁)；被告黃韋
    齡就證人林憶戍亦表示無意見，並稱「之前我們都是叫鐘漢
    群小東，後來才知道他姓鐘」等語(原審卷一第64頁反面)。
    證人林憶戍前揭證述核與通聯紀錄相符，應堪採信。是本院
    認定被告二次販賣甲基安非他命予林憶戍之時間，應為99年
    3 月24日下午6、7時許及同年月25日下午6、7時許。
(三)被告販賣甲基安非他命予余世璿部分：
  1.前揭犯罪事實，業據被告黃韋齡於原審及本院審理時供承認
    罪(原審卷二第25頁、本院卷第28頁反面、第40頁反面、第
    44頁反面)，核與證人余世璿證述向被告黃韋齡購買甲基安
    非他命等情相符(第24735號偵查卷一第15-16頁、第3957 號
    他字卷第3頁反面)，並有證人余世璿指證犯罪嫌疑人紀錄表
    、照片(第17318號偵查卷一第154-155頁)及雙方電話之通聯
    紀錄(第24735號偵查卷第31頁反面-32頁)附卷可稽，且有行
    動電話、電子磅秤、夾鏈塑膠分裝袋等物扣案可證，堪認被
    告之自白與事實相符。
  2.證人余世璿於原審審理時雖證稱，被告當時交給甲基安非他
    命4包，而非追加起訴書所載的2包云云(原審卷一第68頁)。
    惟證人余世璿於檢察官偵查時證稱：99年7月3日晚上8、9點
    ，約在台中市○○路大都會KTV旁的超商，買了8000元2小包
    ，約半錢的甲基安非他命等語(第3957號他字卷第3頁反面)
    ，已明確證稱數量是2包。雖余世璿嗣於99年7月5日販賣1包
    甲基安非他命予賴韋綸，而於同年月6日遭警查獲，扣案甲
    基安非他命3包(第3957號他字卷第2頁反面-3頁反面)，但據
    余世璿證稱：扣案的3包甲基安非他命是7月3日向黃韋齡買
    的，我再分裝出來的(第3957號他字卷第3頁反面)，參諸被
    告黃韋齡供稱：我不記得是幾包，總之我有拿給余世璿，不
    知道是否我給他2包，他拆成4小包等語(原審卷二第25頁反
    面)，足見證人余世璿於99年7月3日向被告購得甲基安非他
    命2包後，即分裝成4包，嗣於同年7月5日賣給賴韋綸1包，
    而於同年7月6日遭警查獲剩餘之3包。是證人余世璿就被告
    當時販賣、交給甲基安非他命之包數，應以其偵查中所述為
    可採，即數量為2包。
(四)近年來毒品泛濫，危害國民健康與社會治安日益嚴重，治安
    機關對於販賣或施用毒品之犯罪行為，無不嚴加查緝，各傳
    播媒體對於政府大力掃毒之決心亦再三報導，已使毒品不易
    取得且物稀價昂。被告與證人江冠震、林憶戍、余世璿間，
    並無特別之親屬情誼，證人江冠震、林憶戍、余世璿亦分別
    證述向被告購買甲基安非他命，均有對價之有償行為，雖證
    人江冠震、林憶戍、余世璿不知被告販入甲基安非他命之成
    本、數量如何，是販賣之利得，除非經被告詳細供出所販賣
    毒品之進價及售價，且數量俱臻明確外，實難察得其交易實
    情，惟毒品均量微價高，依一般社會通念以觀，販賣行為在
    通常情形下，均係以牟利為其主要誘因及目的，販賣者從價
    差或量差中牟利，方式雖異，然其販賣行為在意圖營利則屬
    同一。被告於行為時為年逾25歲之成年人，且其自身亦有施
    用毒品甲基安非他命，對於販賣毒品屬重刑應知之甚詳，如
    無相當利潤可圖，豈有甘冒遭受重刑之風險，而將甲基安非
    他命以販入價格轉販賣或無償轉讓他人之理？是被告販賣毒
    品甲基安非他命予前揭證人，其主觀上顯係基於營利之販賣
    意圖，當可認定。
(五)綜上所述，本案事證明確，被告上揭各次販賣甲基安非他命
    之犯行，均堪認定。
二、論罪科刑部分：
(一)按甲基安非他命屬毒品危害防制條例第2條第2項第2款所定
    之第二級毒品，不得持有、販賣。核被告黃韋齡上揭所為，
    均係犯毒品危害防制條例第4條第2項之販賣第二級毒品罪。
    被告於各次販賣前分別持有甲基安非他命之低度行為，應分
    別為販賣第二級毒品之高度行為所吸收，均不另論罪。
(二)被告上揭四次販賣甲基安非他命之行為，犯意各別，行為互
    異，應予分論併罰。
(三)毒品危害防制條例第17條第2項規定：「犯第四條至第八條
    之罪於偵查及審判中均自白者，減輕其刑。」其立法理由係
    為使刑事案件儘速確定，鼓勵被告認罪，並節省司法資源，
    苟行為人於偵查及審判中均對自己之犯罪事實全部或主要部
    分為肯定供述之意，即符自白減輕其刑要件。又所謂自白，
    乃對自己之犯罪事實全部或主要部分為肯定供述之意；至行
    為人之行為應如何適用法律，既屬法院就所認定之事實，本
    於職權而為法律上之評價，故被告是否曾為自白，不以自承
    所犯之罪名為必要。且自白既係被告於刑事訴追機關發覺其
    犯行後，自動供出不利於己之犯罪事實；故不論該被告之自
    白，係出於自動或被動、簡單或詳細、一次或多次，並其自
    白後有無翻異，均屬之(最高法院100年度台上字第3878號判
    決意旨參照)。經查：(1)被告於檢察官偵查中雖稱，伊幫綽
    號「太平」之林憶戍調過甲基安非他命三次，沒有從中賺取
    差價云云，但據其供稱：「有幾次他(指綽號太平之林憶戍)
    是打我0983的手機跟我聯絡，請我幫他調毒品，因為有時上
    游不見得時間剛好，所以我先幫他墊錢，這樣子他來的時候
    ，就可以直接拿毒品，…我是幫他調四分之一(大約一公克)
    費用三千元，…」等語(第17318號偵查卷二第44頁)，已就
    「被告交付毒品甲基安非他命，林憶戍給付金錢」之犯罪事
    實主要部分為肯定供述，應認於偵查中自白犯罪。(2)被告
    於檢察官偵查中供稱：「我有二次向上游拿毒品給余世璿，
    是跟大衛他們拿的，也是拿1克3千元，我下車上大衛的車，
    跟大衛拿完立刻拿給他，錢是余世璿的，時間忘記了。」等
    語(第17318號偵查卷二第45頁)，已就「被告交付毒品甲基
    安非他命，余世璿給付金錢」之犯罪事實主要部分為肯定供
    述，應認於偵查中自白犯罪。被告於原審及本院審理中，雖
    均自白販賣甲基安非他命予證人江冠震、林憶戍、余世璿，
    但依前揭所述，僅證人林憶戍、余世璿部分，符合偵查及審
    判中均自白之條件，應依毒品危害防制條例第17條第2項規
    定減輕其刑；至被告販賣予江冠震部分，因其未於偵查中自
    白，此部分尚與前揭規定不符，自無適用該前揭規定減刑之
    餘地。
(四)至被告黃韋齡於警詢時雖曾供述其毒品甲基安非他命之來源
    為綽號「大衛」、「落腳仔」(臺語發音)之人云云。惟按毒
    品危害防制條例第17條第1項所謂供出毒品來源，因而查獲
    其他正犯或共犯者，係指具體提供毒品來源之資訊，使調查
    或偵查犯罪之公務員知悉而對之發動調查或偵查，並據以破
    獲者而言(最高法院99年度臺上字5843號、第5957號判決意
    旨參照)。而被告於偵查中並未提供「大衛」、「落腳仔」
    之電話等資料，檢察官因此並未另分案偵辦該二人等情，有
    臺灣臺中地方法院檢察署99年12月27日中檢輝水99偵17318
    字第156364號函附卷足稽(原審卷一第50頁)，是本案並無因
    被告供出毒品來源，使調查或偵查犯罪之公務員知悉而對之
    發動調查或偵查，並據以破獲之情形，自無依毒品危害防制
    條例第17條第1項規定減輕或免除其刑之適用。
(五)按刑法第59條之酌量減輕其刑，必須犯罪另有特殊之原因與
    環境等等，在客觀上足以引起一般同情，認為即予宣告法定
    低度刑期尤嫌過重者，始有其適用；至於犯罪之動機、犯罪
    之手段、犯罪後坦承犯罪、態度良好，或係無不良素行、經
    濟困難等情狀，僅可為法定刑內從輕科刑之標準，不得據為
    酌量減輕之理由(最高法院45年臺上字第1165號判例要旨、
    91年度台上字第733號判決意旨參照)。查被告於為上揭各次
    販賣甲基安非他命行為時，為年逾25 歲之成年人，且其自
    身亦有施用毒品，當知毒品對社會秩序及國民健康危害至深
    且鉅，且為法所明禁，竟仍為牟利而為販賣甲基安非他命之
    行為，衡諸社會一般人之客觀標準，實難認被告販賣毒品之
    犯行，客觀上已有引起一般同情之情事，自無從依刑法第59
    條規定酌減其刑，併此敘明。
三、本院之判決理由：
(一)原審不察，就前揭事實欄部分，而為被告無罪之諭知，尚有
    未洽。檢察官提起上訴，以前揭事證，指摘原判決不當，依
    前揭論述，為有理由，應由本院將原判決關於無罪部分撤銷
    改判。爰審酌毒品對社會秩序及國民健康危害至深且鉅，嚴
    重影響社會治安，販賣行為之情節尤重，更應嚴加非難，所
    為實乃法所不容而懸為厲禁，被告明知毒品對人體健康戕害
    甚鉅，為牟取利益，無視國家杜絕毒品犯罪之禁令，仍販賣
    甲基安非他命，肇生他人施用毒品之來源，戕害國民身心健
    康，且有滋生其他犯罪之可能，對社會所生危害程度非輕，
    兼衡其犯罪之目的、手段、次數、販毒所得，犯後坦認犯行
    之態度等一切情狀，分別量處如主文第二項所示之刑，並定
    其應執行之刑。
(二)沒收部分：
  1.按毒品危害防制條例第19條第1項規定：犯第4條之罪者，其
    供犯罪所用或因犯罪所得之財物，均沒收之，如全部或一部
    不能沒收時，追徵其價額或以其財產抵償之。但該條項並無
    如同條例第18條第1項所定「不問屬於犯人與否，沒收之」
    之明文，自屬相對沒收主義之立法。是其應沒收之物，應以
    屬被告所有者為限。又該條項所稱「追徵其價額」或「以其
    財產抵償之」係屬兩種選項，分別係針對現行貨幣以外之其
    他財產與現行貨幣而言。如不能沒收之沒收標的為金錢時，
    因價值確定，判決主文直接宣告「以其財產抵償之」即可，
    不發生追徵價額之問題(最高法院93年臺上第2743號、95年
    度臺上字第305號判決意旨參照)；且金錢為代替物，重在兌
    換價值，而不在原物，自難拘泥於沒收原物之理論，認沒收
    販賣毒品所得之金錢，以當場查獲扣押者為限，苟能證明其
    為販賣毒品所得之金錢，均應予以沒收。是販賣毒品所得之
    對價，不問其中成本若干，利潤多少，均應全部諭知沒收，
    貫徹政府查禁煙毒之決心，以符立法本旨(最高法院92年度
    臺上字第5227號、91年度臺上字第2419號判決意旨參照)。
    據此，販賣毒品所得之金錢，無論已否扣案，如仍屬存在，
    即應依法沒收。是被告如事實欄一、(一)及(二)所載販賣毒
    品甲基安非他命之各次所得金額，雖均未扣案，但既為被告
    因犯罪所得之財物，仍應依毒品危害防制條例第19條第1項
    之規定諭知沒收，如全部或一部不能沒收時，依同條項之規
    定，應以其財產抵償之。至被告如事實欄一、(三)所載部分
    ，因證人余世璿並未當場給付現金，而允抵價金之門號及行
    動電話，亦尚未辦妥交付，致被告尚未取得財物，即無依前
    揭規定沒收可言。
  2.又毒品危害防制條例第19條第1項規定犯第4條之罪者，其供
    犯罪所用或因犯罪所得之財物，均沒收之，如全部或一部不
    能沒收時，追徵其價額或以其財產抵償之，係刑法第38條第
    1項第2款、第3款沒收之特別規定(最高法院95年度臺上字第
    6482號判決意旨參照)。其中(1)附表二編號1之扣案Chang
    Jiang牌行動電話機具1支，被告原插用門號0000000000號
    SIM卡與證人江冠震、林憶戍聯絡販賣第二級毒品甲基安非
    他命之用，業經被告供認在卷(原審卷一第13頁反面)，並有
    電話之通聯紀錄附卷可稽(第17318號偵查卷二第75頁反面-
    76頁、第110頁正反面)，應依毒品危害條例第19第1項規定
    諭知沒收。至該門號0000000000號SIM卡1張，雖係被告用以
    聯繫販賣毒品甲基安非他命事宜所用之物，惟依台灣大哥大
    資料查詢所載，該卡屬林賢湧所有(第17318號偵查卷二第56
    頁)，據被告供稱，該卡係其友人借其使用，之後因無聯絡
    而未歸還，現已遺失等語(警卷第10頁、原審卷一第13頁反
    面)，既非被告所有之物，故不予宣告沒收。(2)附表二編號
    2之扣案0000000000號SIM卡1張，被告嗣插於附表二編號1之
    行動電話機具，供作與證人余世璿聯絡販賣第二級毒品甲基
    安非他命之用，且屬被告所有，業經被告供認在卷(原審卷
    一第13頁反面、本院卷第29頁、第43頁反面)，並有電話之
    通聯紀錄附卷可稽(第24735號偵查卷第31頁反面-32頁)，應
    依毒品危害條例第19第1項規定諭知沒收。(3)附表二編號3
    之扣案電子磅秤2台，係被告供作販賣第二級毒品甲基安非
    他命所用之物，業據被告供明在卷(原審卷二第24頁)，並於
    本院供稱屬於其所有之物(本院卷第29頁、第43頁反面)，亦
    應依前揭規定宣告沒收。(4)附表二編號4之扣案夾鏈塑膠分
    裝袋116個，被告供稱屬其所有之物(本院卷第29頁、第43頁
    反面)，也是供其販賣甲基安非他命使用(原審卷二第24頁)
    ，因均係尚未使用之新品，亦經本院勘驗屬實(本院卷第43
    頁反面)，為被告預備供販賣第二級毒品甲基安非他命所用
    之物，應依刑法第38條第1項第2款諭知沒收。
  3.至附表二編號5之扣案甲基安非他命3包(毛重分別為0.52 公
    克、0.41公克、0.21公克，驗餘淨重分別為0.3477公克、0.
    1855公克、0.0400公克)，係警方於99年7月21日晚間8時35
    分許，在被告位於臺中市○區○○路4段208號4樓之1租屋處
    內查扣，與本院認定被告如事實欄所載各次販賣甲基安非他
    命犯行之時間，相隔甚久，且被告本身亦有施用毒品習慣，
    其遭查獲後，經採集尿液送驗，檢驗結果呈現甲基安非他命
    陽性反應，有臺中市警察局第二分局委託鑑驗代號與真實姓
    名對照表、中山醫學大學附設醫院檢驗科藥物檢測中心尿液
    檢驗報告各1份存卷可參(警卷第66頁、第17318號偵查卷一
    第135頁)，故經檢察官就其施用毒品犯行另行聲請觀察、勒
    戒，尚難認本案查扣之甲基安非他命3包與被告上揭販賣第
    二級毒品甲基安非他命之犯行有直接關連，檢察官復未聲請
    單獨宣告沒收，自無從於本案併予宣告沒收銷燬之。
  4.另警方於上揭搜索時查扣如附表二編號6至9之吸食器1組、
    杓子2支、NOKIA牌行動電話機具1支、筆記小抄紙1張，雖屬
    被告所有之物，但查無其他證據證明與本案販賣毒品犯罪有
    關，且非屬違禁物，爰均不予宣告沒收。
據上論斷，應依刑事訴訟法第369條第1項前段、第364條、第299
條第1項前段，毒品危害防制條例第4條第2項、第17條第2項、第
19條第1項，刑法第11條、第38條第1項第2款、第51條第5款、第
9款，判決如主文。
本案經檢察官李慶義到庭執行職務。
中    華    民    國    100    年    8    月    16    日
            刑事第十一庭  審判長法  官  郭  同  奇
                                法  官  陳  慧  珊
                                法  官  洪  曉  能
以上正本證明與原本無異。
如不服本判決應於收受送達後十日內向本院提出上訴狀，其未敘
述上訴之理由者並得於提起上訴後十日內向本院補提理由書（均
須按他造當事人之人數附繕本）「切勿逕送上級法院」。
                                書記官  林  明  冬
中    華    民    國    100    年    8    月    16    日
附錄論罪科刑法條全文：
毒品危害防制條例第4條
製造、運輸、販賣第一級毒品者，處死刑或無期徒刑；處無期徒
刑者，得併科新臺幣2千萬元以下罰金。
製造、運輸、販賣第二級毒品者，處無期徒刑或7年以上有期徒
刑，得併科新臺幣1千萬元以下罰金。
製造、運輸、販賣第三級毒品者，處5年以上有期徒刑，得併科
新臺幣7百萬元以下罰金。
製造、運輸、販賣第四級毒品者，處3年以上10年以下有期徒刑
，得併科新臺幣3百萬元以下罰金。
製造、運輸、販賣專供製造或施用毒品之器具者，處1年以上7
年以下有期徒刑，得併科新臺幣1百萬元以下罰金。
前五項之未遂犯罰之。
附表一：被告販賣第二級毒品之判決情形
┌──┬────┬──────┬───────────────────┐
│編號│犯罪事實│所 犯 法 條 │    宣      告      罪      刑        │
│    │        │            │                                      │
├──┼────┼──────┼───────────────────┤
│ 1  │如事實欄│毒品危害防制│黃韋齡販賣第二級毒品，處有期徒刑柒年貳│
│    │一、(一)│條第4條第2項│月；未扣案販賣第二級毒品所得財物新臺幣│
│    │所示販賣│            │壹仟元沒收，如全部或一部不能沒收時，以│
│    │予江冠震│            │其財產抵償之；扣案如附表二編號1、3、4 │
│    │部分    │            │所示之物均沒收。                      │
├──┼────┼──────┼───────────────────┤
│ 2  │如事實欄│毒品危害防制│黃韋齡販賣第二級毒品，處有期徒刑參年玖│
│    │一、(二)│條第4條第2項│月；未扣案販賣第二級毒品所得財物新臺幣│
│    │所示販賣│            │貳仟元沒收，如全部或一部不能沒收時，以│
│    │予林憶戍│            │其財產抵償之；扣案如附表二編號1、3、4 │
│    │部分    │            │所示之物均沒收。又販賣第二級毒品，處有│
│    │        │            │期徒刑參年玖月；未扣案販賣第二級毒品所│
│    │        │            │得財物新臺幣貳仟元沒收，如全部或一部不│
│    │        │            │能沒收時，以其財產抵償之；扣案如附表二│
│    │        │            │編號1、3、4所示之物均沒收。           │
├──┼────┼──────┼───────────────────┤
│ 3  │如事實欄│毒品危害防制│黃韋齡販賣第二級毒品，處有期徒刑參年玖│
│    │一、(三)│條第4條第2項│月；扣案如附表二編號1至4所示之物均沒收│
│    │所示販賣│            │。                                    │
│    │予余世璿│            │                                      │
│    │部分    │            │                                      │
└──┴────┴──────┴───────────────────┘
附表二：被告所有查扣之物品
┌──┬──────┬───────┬─────────┐
│編號│名       稱 │數         量 │備              註│
├──┼──────┼───────┼─────────┤
│ 1  │Chang Jiang │1支           │被告所有供販賣第二│
│    │牌行動電話機│              │級毒品所用之物    │
│    │具          │              │                  │
├──┼──────┼───────┼─────────┤
│ 2  │0000000000號│1張           │被告所有供販賣第二│
│    │SIM卡       │              │級毒品所用之物    │
├──┼──────┼───────┼─────────┤
│ 3  │電子磅秤    │2台           │被告所有供販賣第二│
│    │            │              │級毒品所用之物    │
├──┼──────┼───────┼─────────┤
│ 4  │夾鏈塑膠分裝│116個(尚未使用│預備供販賣第二級毒│
│    │袋          │過)           │品所用之物        │
│    │            │              │                  │
├──┼──────┼───────┼─────────┤
│ 5  │甲基安非他命│3包           │與本案販賣毒品無關│
├──┼──────┼───────┼─────────┤
│ 6  │吸食器      │1組           │與本案販賣毒品無關│
├──┼──────┼───────┼─────────┤
│ 7  │杓子        │2支           │與本案販賣毒品無關│
├──┼──────┼───────┼─────────┤
│ 8  │NOKIA牌行動 │1支           │與本案販賣毒品無關│
│    │電話機具    │              │                  │
├──┼──────┼───────┼─────────┤
│ 9  │筆記小抄紙  │1張           │與本案販賣毒品無關│
└──┴──────┴───────┴─────────┘